【裁判字號】    99,上易,547
【裁判日期】    990915
【裁判案由】    毒品危害防制條例
【裁判全文】
臺灣高等法院刑事判決                 99年度上易字第547號
上  訴  人    丙○○
即  被  告
上列上訴人即被告因違反毒品危害防制條例案件，不服臺灣宜蘭
地方法院九十八年度易字第三五九號，中華民國九十九年一月十
一日第一審判決（起訴案號：臺灣宜蘭地方法院檢察署九十八年
度毒偵字第三三五號），提起上訴，本院判決如下：
    主  文
上訴駁回。
    事實及理由
一、本案經本院審理理結果，認原審以被告丙○○涉犯施用第二
    級毒品罪，依累犯，判處有期徒刑七月，認事用法要無違誤
    ，量刑亦稱妥適，應予維持，並引用第一審判決書所載之事
    實、證據及理由（如附件）。
二、被告上訴意旨略以：其自二年前出獄後，即未再施用毒品，
    然本案警員至其住處未搜扣任何與毒品有關物品，嗣於警局
    採尿後，未立即彌封，因其前次即遭警員將安非他命摻入尿
    液，本次其提出抗議，一位警員原要重驗，但遭另位警員制
    止，為此請求查明真相，還被告清白。又本案其曾檢舉「陳
    健明」賣藥，則依法其檢舉上游毒品並破案，應可減輕或免
    除刑期等語。
三、本案被告於原審供稱：98年5 月14日晚上6、7點有採尿，採
    尿之後沒有封起來，當天晚上去礁溪分局，警察叫我拒絕夜
    間偵訊，隔天沒有再採尿，早上8 點多才封。我本來要求重
    新採尿，但後來警察決定不要。我覺得我的尿液有問題，封
    的時候是我自己封。嗣並陳稱：我要承認犯行，但是我有供
    出上游乙○○（原審卷第三四頁）各等語。經查，本案被告
    尿液，業經原審送請法務部調查局為DNA鑑驗，其粒線體DNA
    序列確與被告相符，此有該局鑑定書一件在卷可按（原審卷
    第六五頁），本院再送請覆驗結果，亦確呈甲基安非他命陽
    性反應，且經人體代謝，亦有該局鑑定書一件在卷可憑，是
    被告經採驗之尿液，確係其本人所有，且毒品陽性反應，係
    經人體代謝，則被告疑遭摻入毒品云云，即無足採。另其雖
    自警訊即供稱一「乙○○」，然核其係供稱警方查獲之毒品
    海洛因及注射針筒，係其借住友人乙○○所有，而非供其所
    施用第二級毒品甲基安非他命之來源；又雖有供出住在宜蘭
    市○○路段（之齊天大聖廟附近）之「乙○○」，但員警並
    未查獲該「乙○○」，亦據承辦警員甲○○到院結証在卷（
    本院九十九年八月四日審判筆錄第二頁）。是亦不符毒品危
    害防制條例第十七條「供出毒品來源，因而查獲其他正犯或
    共犯者，減輕或免除其刑。」之規定。乃被告以前揭指摘上
    訴，均無理由，應予駁回。
四、被告經合法傳喚，無正當理由不到場，乃不待其陳述，逕行
    判決。
五、據上論斷，應依刑事訴訟法第三百六十八條、第三百六十四
    條、第三百七十一條、第三百七十三條，判決如主文。
本案經檢察官陳明光到庭執行職務。
中    華    民    國   九十九 年    九    月   十五   日
                  刑事第四庭審判長法  官  陳筱珮
                                  法  官  孫惠琳
                                  法  官  陳玉雲
以上正本證明與原本無異。
不得上訴。
                                  書記官  吳玉華
中    華    民    國    99    年    9     月    15    日

司法院資訊處製作；財團法人民間司法改革基金會備份。
